臺灣臺中地方法院刑事裁定
111年度撤緩字第113號
聲  請  人  臺灣臺中地方檢察署檢察官
受  刑  人  甘智霖


上列聲請人因受刑人違反毒品危害防制條例案件（107年度訴字
第642號），聲請撤銷緩刑之宣告（111年度執聲字第1179號），
本院裁定如下：
    主    文
甘智霖於臺灣苗栗地方法院一○七年度訴字第六四二號案件中所
受之緩刑宣告撤銷。
    理    由
一、聲請意旨略稱：受刑人甘智霖因違反毒品危害防制條例案件
    ，經臺灣苗栗地方法院（下稱苗栗地院）於民國108年5月1
    日以107年度訴字第642號判決分別判處有期徒刑1年10月、1
    年10月，應執行有期徒刑2年，緩刑5年，並應向指定之政府
    機關、政府機構、行政法人、社區或其他符合公益目的之機
    構或團體，提供240小時之義務勞務，及應接受法治教育課
    程4場次，緩刑期間付保護管束，於108年5月24日確定（下
    稱前案）。惟受刑人於緩刑期內即於110年9月23日因為公共
    危險犯行案件，經本院以110年度沙交簡字第789號判決判處
    有期徒刑3月，併科罰金新臺幣（下同）2萬元，被告提起上
    訴，經本院於111年1月27日以110年度交簡上字第295號判決
    上訴駁回確定（下稱後案）。查受刑人於前案緩刑期內再犯
    罪，足認前案緩刑之宣告並無法達到改過遷善矯治之效，故
    依法聲請撤銷緩刑之宣告等語。
二、按緩刑之宣告應撤銷者，由受刑人所在地或其最後住所地之
    地方法院檢察官聲請該法院裁定之，刑事訴訟法第476條定
    有明文。查受刑人之住所地係本院管轄區域，此有受刑人之
    個人戶籍資料查詢結果在卷可證，聲請人向本院聲請，程序
    上尚無不合。　　
三、按受緩刑之宣告而於緩刑期內因故意犯他罪，而在緩刑期內
    受6月以下有期徒刑、拘役或罰金之宣告確定者，足認原宣
    告之緩刑難收其預期效果，而有執行刑罰之必要者，得撤銷
    其宣告；此項撤銷之聲請，於判決確定後6月以內為之，刑
    法第75條之1第1項第2款、同條第2項規定明確。而緩刑宣告
    是否撤銷，除須符合刑法第75條之1第1項所規定之各款要件
    外，並採裁量撤銷主義，賦予法院撤銷與否之權限，即所謂
    「足認原宣告之緩刑難收其預期效果，而有執行刑罰之必要
    」之審認標準，應由法院依職權本於合目的性之裁量，妥適
    審酌被告所犯前後數罪間，關於法益侵害之性質、再犯之原
    因、違反法規範之情節是否重大、被告主觀犯意所顯現之惡
    性及其反社會性等情，是否已使前案原為促使惡性輕微之被
    告或偶發犯、初犯改過自新而宣告之緩刑，難收其預期效果
    ，而有執行刑罰之必要。
四、經查：
　㈠受刑人因違反毒品危害防制條例案件，經苗栗地院於108年5
    月1日以107年度訴字第642號判決分別判處有期徒刑1年10月
    、1年10月，並定應執行有期徒刑2年，緩刑5年，並應向指
    定之政府機關、政府機構、行政法人、社區或其他符合公益
    目的之機構或團體，提供240小時之義務勞務，及應接受法
    治教育課程4場次，緩刑期間付保護管束，於同年月24日確
    定；復於緩刑期內即於110年9月23日因犯公共危險犯行案件
    ，經本院以110年度沙交簡字第789號判決判處有期徒刑3月
    ，併科罰金2萬元，被告提起上訴，經本院於111年1月27日
    以110年度交簡上字第295號判決上訴駁回確定等情，有臺灣
    高等法院被告前案紀錄表及上開判決書在卷可稽。足認受刑
    人係於前案判決確定後即緩刑期內故意犯他罪，並在緩刑期
    內受6月以下有期徒刑之宣告確定，堪以認定。
  ㈡又後案於111年1月27日確定後，聲請人即於111年5月17日聲
    請撤銷前案緩刑，於同年月23日繫屬本院，此有臺灣臺中地
    方檢察署111年5月23日中檢永法111執助998字第1119054945
    號函及所附聲請書存卷可憑，為後案確定後6月內為之，程
    序上自屬合法。
　㈢本院審酌受刑人因前案經法院判決宣告緩刑確定，本應知所
    悔悟，謹慎行事，始符前案宣告緩刑之目的，惟受刑人猶不
    知戒慎其行，故意再犯後案，雖前、後案之罪名不同，然受
    刑人前案所犯之販賣第三級毒品罪所侵害者為國民健康之社
    會法益，後案所犯之不能安全駕駛罪所侵害者為公共安全之
    社會法益，兩者均屬對於社會法益之侵害，且酒後駕車會減
    低其駕車之注意力及操控力，提高重大違反交通規則及導致
    自身或他人傷亡之可能，不論對個人或社會法益均有高度之
    危害性，詎受刑人於前案緩刑確定後，未能謹慎自制，明知
    仍於前案緩刑期內，卻不顧用路人安全，於酒醉程度達吐氣
    後所含酒精濃度每公升0.84毫克後，貿然騎車上路，且於後
    案警詢時復供稱：我知道飲酒後不能駕駛動力交通工具；我
    經常喝酒，我覺得喝酒會影響我駕車等語（見後案偵卷第41
    頁），顯見其明知飲酒後已影響其正常操控車輛之能力，仍
    騎乘機車上路，藐視政府法令之宣導，以及對於他人生命、
    財產安全之尊重；另其於前案緩刑期前即106年11月5日，另
    因公共危險案件，經本院於108年7月17日以108年度交易字
    第891號判決判處有期徒刑2月確定，此有前揭被告前案紀錄
    表及上開判決在卷可考，可見受刑人守法觀念薄弱，後案之
    再犯原因應非偶一失慮觸法，堪認受刑人主觀犯意所顯現之
    惡性非輕及具一定程度之反社會性。
　㈣綜上所述，依受刑人所犯前後2案之罪質、犯罪情節、主觀犯
    意所顯現之惡性及其反社會性等因素觀之，已足以動搖前案
    所為緩刑宣告之理由，足認前案緩刑宣告顯難收預期之抑制
    再犯、矯治教化功效，確有執行刑罰之必要。綜上所述，本
    件聲請尚無不合，應予准許，爰裁定撤銷受刑人緩刑之宣告
    。　
五、依刑事訴訟法第476條，刑法第75條之1第1項第2款，裁定如
    主文。　　
中　　華　　民　　國　　111 　年　　7 　　月　　29　　日
                  刑事第五庭    法  官  黃世誠
以上正本證明與原本無異。
如不服本裁定，應於收受送達後5日內向本院提出抗告狀。（應
附繕本）
　　　　　　　　　　　　　　　　書記官  楊均謙
中　　華　　民　　國　　111 　年　　8 　　月　　1 　　日